臺灣臺北地方法院刑事裁定　
110年度聲字第1920號
聲明異議人
即  自訴人  梁廣雲
自訴代理人  余泰鑫律師
上列聲明異議人即被告因偽造文書案件（109年度自字第94號）
，不服本院所為之處分，聲明異議，本院裁定如下：
    主  文
聲明異議駁回。
    理  由
一、聲明異議意旨如附件刑事聲明異議狀所載。
二、按當事人、代理人、辯護人或輔佐人對於審判長或受命法官
    有關證據調查或訴訟指揮之處分不服者，除有特別規定外，
    得向法院聲明異議，此觀刑事訴訟法第288條之3第1項規定
    ，至為明瞭。又該條文之立法理由載明，當事人或辯護人異
    議權之對象，僅限於「不法」之處分，而不包括「不當」之
    處分，考其緣由無非係為免當事人等對於審判長、受命法官
    裁量權範圍之訴訟指揮妥當性進行爭議，導致訴訟程序之拖
    延，或因人主觀上對於適當與否之看法不同而爭端不休，不
    符訴訟經濟原則，亦與裁量權行使之性質有悖。
三、經查：
　㈠聲明異議人即自訴人梁廣雲係對於本院110年9月14日準備程
    序期日僅傳喚被告陳靜茹進行準備程序，而未同時傳喚被告
    林曉郁，認有違司法實務之常規等語。然考量本案對被告進
    行準備程序以確認案件重要爭點所需時間，且同日其他案件
    庭期安排之情形，本院分別對被告2人進行準備程序難認有
    何違法之處。
　㈡聲請意旨另認本院對自訴人於110年9月7日具狀聲請將被告2
    人之準備程序訂於同一日進行部分，未為任何裁示，就此聲
    明異議。然本院早於同年8月25日對被告陳靜茹合法送達同9
    月14日準備程序期日傳票，而聲請人遲至開庭前一周始具狀
    表示上開意見，然考量本案於109年12月23日繫屬本院後，
    嗣因我國新冠疫情嚴峻，遲至110年9年14日始對被告陳靜茹
    進行準備程序，倘如再次改期，將影響後續庭期安排，且如
    同時對被告2人進行準備程序以確認案件重要爭點所耗費之
    時間將與原先預估之時間有異，而影響與被告林曉郁110年1
    1月9日準備程序期日同日之其他案件進行，從而，本院按原
    訂庭期於110年9月14日對被告陳靜茹進行準備程序，自難認
    有何違法之處。
　㈢至聲請意旨雖就本案受命法官前於110年4月13日調查程序期
    日，向自訴代理人曉諭嗣後傳喚被告2人到庭時，將不會傳
    喚自訴人與自訴代理人到庭，如其等到庭亦不讓自訴代理人
    進來開庭等語。然刑事訴訟法第326條規定「（第一項）法
    院或受命法官，得於第一次審判期日前，訊問自訴人、被告
    及調查證據，於發見案件係民事或利用自訴程序恫嚇被告者
    ，得曉諭自訴人撤回自訴。（第二項）前項訊問不公開之；
    非有必要，不得先行傳訊被告。（第三項）第1項訊問及調
    查結果，如認為案件有第252條、第253條、第254條之情形
    者，得以裁定駁回自訴，並準用第253條之2第1項第1款至第
    4款、第2項及第3項之規定。」，其立法意旨，在保護被告
    不致因他人之濫訴而受損害，免除被告因為自訴人濫訴而被
    迫遭受訴訟程序上時間、勞力、費用損失；且此項訊問具有
    偵查之性質，類似偵查不公開，故同法條第2項規定：「前
    項訊問，不公開之，非有必要，不得先行傳訊被告」。是本
    院原為確認本案是否已達自訴門檻，而欲進行調查程序，本
    於自訴程序之調查階段等同偵查程序，而有不公開審理之適
    用，始為曉諭調查程序僅被告到庭即可，有本院110年11月1
    0日勘驗筆錄附卷可稽（見本院卷第29頁）；況本院嗣經參
    酌110年4月13日調查程序時自訴代理人所陳述內容，及所調
    取之相關書證，而認無再行調查本案是否未達自訴門檻之必
    要，並已進行公開之準備程序期日，且本院110年9月14日、
    同年11月9日準備程序均為公開審理，自訴代理人亦均到庭
    陳述意見，有上開期日準備程序筆錄在卷可參（見本院卷第
    17至28頁），是聲請意旨此部分所指，容有誤會。
　㈣綜上所述，本案聲明異議人所提聲明異議，均無理由，應予
    駁回。
據上論斷，應依刑事訴訟法第288條之3第2項，裁定如主文。
中　　華　　民　　國　　110 　年　　11　　月　　11　　日
                  刑事第十一庭  審判長法  官  鄧鈞豪
                                      法  官  吳玟儒
                                      法  官  林鈺珍
上正本證明與原本無異。
本裁定不得抗告。
                                      書記官  葉潔如
中　　華　　民　　國　　110 　年　　11　　月　　11　　日